---
title: "Machine Learning Homework 01"
author: "Liu Zhe"
date: "2022-10-08"
output: html_document
---

```{r setup, include=FALSE}
knitr::opts_chunk$set(
  echo = TRUE,
  message = TRUE,
  warning = FALSE
)
```

## Environment Variables and Packages

```{r}
options(java.parameters = "-Xmx2048m",
        stringsAsFactors = FALSE, 
        encoding = 'UTF-8')

suppressPackageStartupMessages({
  # DM
  library(zip)
  library(openxlsx)
  library(readxl)
  library(writexl)
  library(RcppRoll)
  library(plyr)
  library(stringi)
  library(feather)
  library(RODBC)
  library(MASS)
  library(car)
  library(data.table)
  library(tidyverse)
  library(lubridate)
  # TS
  library(tseries)
  library(forecast)
  library(lmtest)
  library(FinTS)
  # DT
  library(party)
  library(partykit)
  library(rpart)
  # RF
  library(randomForest)
})
```

## E-commerce Fresh

建立ARIMA模型需要时间序列数据差分平稳，同时不能为白噪声数据，否则没有分析价值。

首先读取数据，并查看每列的数据类型。

```{r}
fresh.raw <- read_csv('Tseq_Sales.csv')

head(fresh.raw)
```

因为date列的字符串长度不一致，无法对数据按date列排序，会影响时间序列数据的时间顺序，所以先将其统一为yyyy/mm/dd格式，再进行排序。

```{r}
fresh.clean <- fresh.raw %>% 
  separate(date, into = c('year', 'month', 'day'), sep = '/') %>% 
  mutate(month = stri_pad_left(month, 2, 0), 
         day = stri_pad_left(day, 2, 0)) %>% 
  unite('date', year, month, day, sep = '/') %>% 
  arrange(is_train, date)

head(fresh.clean)
```

根据is_train划分训练集和测试集。

```{r}
fresh.train <- filter(fresh.clean, is_train == 0)
fresh.test <- filter(fresh.clean, is_train == 1)
```

训练集数据的时间序列图如下，可以看出序列并不平稳。考虑拟合ARIMA模型、残差自回归模型和广义线性模型。

```{r}
plot(ts(fresh.train$sales), ylab = 'Sales')
```

# ARIMA模型

对sales数据进行一阶差分，根据时间序列图和ACF图，判断数据一阶差分平稳。同时ADF检验的结果也认为一阶差分数据平稳。

```{r}
fresh.sta <- fresh.train %>% 
  mutate(sales_sta = sales - lag(sales)) %>% 
  filter(!is.na(sales_sta)) %>% 
  select(date, sales_sta)

plot(ts(fresh.sta$sales_sta), ylab = 'Sales-1st')
fresh.acf <- acf(fresh.sta$sales_sta, lag.max = 30)
adf.test(fresh.sta$sales_sta, k = 1)
```

使用LB统计量对一阶差分平稳数据做白噪声检验，认为数据非白噪声，具有研究价值。

```{r}
Box.test(fresh.sta$sales_sta, lag = 1, type = 'Ljung-Box')
```

由ACF图和PACF图，认为数据ACF一阶截尾，PACF拖尾。

```{r}
fresh.arima.acf <- acf(fresh.sta$sales_sta, lag.max = 30)
fresh.arima.pacf <- pacf(fresh.sta$sales_sta, lag.max = 30)
```

因此，拟合ARIMA(0,1,1)模型。

```{r}
fresh.arima.fit <- arima(fresh.train$sales, order = c(0, 1, 1))
summary(fresh.arima.fit)
```

对ARIMA(0,1,1)模型的残差序列进行白噪声检验，认为残差序列为白噪声序列，拟合模型显著。

```{r}
Box.test(fresh.arima.fit$residuals, lag = 1, type = 'Ljung-Box')
```

对ARIMA(0,1,1)模型的参数进行显著性检验，认为参数显著非零。

```{r}
CoefTestFunc <- function(object) {
  coef <- object$coef[object$coef != 0]
  var.coef <- object$var.coef
  len <- length(coef)
  df <- object$nobs - len
  for (i in 1:len) {
    t <- coef[i] / sqrt(var.coef[i, i])
    lower <- ifelse(coef[i] < 0, 1, 0)
    pt <- pt(t, df = df, lower.tail = lower)
    print(pt)
  }
}

CoefTestFunc(fresh.arima.fit)
```

使用ARIMA(0,1,1)模型对测试集数据进行预测时，固定第一期的时间序列值，根据模型表达式依次预测将来期的序列值，并将负数的预测值修改为0。

```{r}
fresh.arima.pred <- mutate(fresh.test, sales_pred = sales[1])
for (i in 2:nrow(fresh.arima.pred)) {
  pred <- fresh.arima.pred$sales_pred[i-1]
  fresh.arima.pred$sales_pred[i] <- ifelse(pred > 0, pred, 0)
}

head(fresh.arima.pred)
```

预测效果如下：

```{r}
plot(ts(fresh.arima.pred$sales), ylab = 'Sales')
lines(ts(fresh.arima.pred$sales_pred), col = 2)
```

## 残差自回归模型

从训练数据的时间序列图可以看出，时间序列有明显的先升后降趋势，可以先通过确定性因素分解方法提取序列中主要的确定性信息，再进一步拟合残差自回归模型提取相关信息。

因为数据的时间跨度不够长，无法提取季节效应，所以考虑用时间t的幂函数提取趋势效应。

```{r}
t <- 1:nrow(fresh.train)
t2 <- t^2
fresh.lm.fit1 <- lm(fresh.train$sales ~ t + t2)
summary(fresh.lm.fit1)
```

然后，拟合关于延迟变量的自回归模型。

```{r}
fresh.sales1 <- fresh.train$sales[1:(nrow(fresh.train) - 1)]
fresh.sales2 <- fresh.train$sales[2:nrow(fresh.train)]
fresh.lm.fit2 <- lm(fresh.sales1 ~ fresh.sales2)
summary(fresh.lm.fit2)
```

两个趋势拟合模型的拟合效果图。

```{r}
fresh.lm.fv1 <- ts(fresh.lm.fit1$fitted.values)
fresh.lm.fv2 <- ts(fresh.lm.fit2$fitted.values, start = 2)
plot(ts(fresh.train$sales))
lines(fresh.lm.fv1, col = 2)
lines(fresh.lm.fv2, col = 4)
```

对第一个确定性趋势进行DW检验，由于DW统计量小于2，且P值极小，说明残差序列高度正相关，需要对残差序列再次进行信息提取。

```{r}
dwtest(fresh.lm.fit1)
```

对延迟因变量自相关模型进行Durbin h检验，认为残差序列不存在显著相关，不需要对残差序列进行信息提取。

```{r}
dwtest(fresh.lm.fit2, order.by = fresh.sales2)
```

由第一个确定性趋势残差序列的ACF图和PACF图，认为残差序列ACF拖尾，PACF一阶、五阶相关性较高。

```{r}
fresh.rar.acf <- acf(fresh.lm.fit1$residuals, lag.max = 30)
fresh.rar.pacf <- pacf(fresh.lm.fit1$residuals, lag.max = 30)
```

因此，拟合ARIMA((1,5),0,0)模型。

```{r}
fresh.rar.fit <- arima(fresh.lm.fit1$residuals, 
                       order = c(5, 0, 0), 
                       include.mean = FALSE, 
                       transform.pars = FALSE, 
                       fixed = c(NA, 0, 0, 0, NA))
summary(fresh.rar.fit)
```

对ARIMA((1,5),0,0)模型的残差序列进行白噪声检验，认为残差序列为白噪声序列，拟合模型显著。

```{r}
Box.test(fresh.rar.fit$residuals, lag = 1, type = 'Ljung-Box')
```

对ARIMA((1,5),0,0)模型的参数进行显著性检验，认为参数显著非零。

```{r}
CoefTestFunc(fresh.rar.fit)
```

使用残差自回归模型对测试集数据进行预测时，固定前五期的时间序列值，根据模型表达式依次预测将来期的序列值，并将负数的预测值修改为0。

```{r}
fresh.rar.coef1 <- fresh.lm.fit1$coefficients[1]
fresh.rar.coef2 <- fresh.lm.fit1$coefficients[2]
fresh.rar.coef3 <- fresh.lm.fit1$coefficients[3]

fresh.rar.pred <- fresh.test %>% 
  mutate(t = row_number()) %>% 
  mutate(sales_pred = fresh.rar.coef1 + fresh.rar.coef2 * t + fresh.rar.coef3 * t^2, 
         sales_pred_ad = ifelse(sales_pred > 0, sales_pred, 0))

head(fresh.rar.pred)
```

预测效果如下：

```{r}
plot(ts(fresh.rar.pred$sales), ylab = 'Sales')
lines(ts(fresh.rar.pred$sales_pred_ad), col = 2)
```

## 广义线性模型

假设数据满足Gauss假定，则可以拟合关于时间t的线性回归模型。

```{r}
t <- 1:nrow(fresh.train)
t2 <- t^2
t3 <- t^3
t4 <- t^4
t5 <- t^5
fresh.glm.fit <- lm(fresh.train$sales ~ t + t2 + t3 + t4 + t5, family = gaussian())
summary(fresh.glm.fit)
```

可以看出拟合模型显著，且参数显著非零。拟合效果如下：

```{r}
plot(fresh.train$sales, type = 'p', pch = 20)
lines(fresh.glm.fit$fitted.values, col = 2)
```

使用线性回归模型对测试集数据进行预测。

```{r}
GLMPredFunc <- function(t, object) {
  coef <- object$coefficients
  pred <- sum(c(1, t, t^2, t^3, t^4, t^5) * coef)
  return(pred)
}

fresh.glm.pred <- fresh.test %>% 
  mutate(t = row_number(), 
         sales_pred = sapply(t, GLMPredFunc, object = fresh.glm.fit))

head(fresh.glm.pred)
```

预测效果如下：

```{r}
plot(ts(fresh.glm.pred$sales), ylab = 'Sales')
lines(ts(fresh.glm.pred$sales_pred), col = 2)
```

# MSE和柔性的关系

计算三种模型训练结果的MSE和柔性。

```{r}
fresh.arima.train <- mutate(fresh.train, sales_pred = sales[1])
for (i in 2:nrow(fresh.arima.train)) {
  pred <- fresh.arima.train$sales_pred[i-1]
  fresh.arima.train$sales_pred[i] <- ifelse(pred > 0, pred, 0)
}

fresh.rar.train <- fresh.train %>% 
  mutate(t = row_number()) %>% 
  mutate(sales_pred = fresh.rar.coef1 + fresh.rar.coef2 * t + fresh.rar.coef3 * t^2, 
         sales_pred_ad = ifelse(sales_pred > 0, sales_pred, 0))

fresh.glm.train <- fresh.train %>% 
  mutate(t = row_number(), 
         sales_pred = sapply(t, GLMPredFunc, object = fresh.glm.fit))

fresh.arima.train.mse <- mean((fresh.arima.train$sales - fresh.arima.train$sales_pred)^2)
fresh.rar.train.mse <- mean((fresh.rar.train$sales - fresh.rar.train$sales_pred_ad)^2)
fresh.glm.train.mse <- mean((fresh.glm.train$sales - fresh.glm.train$sales_pred)^2)
```

计算三种模型预测结果的MSE和柔性。

```{r}
fresh.arima.test.mse <- mean((fresh.arima.pred$sales - fresh.arima.pred$sales_pred)^2)
fresh.rar.test.mse <- mean((fresh.rar.pred$sales - fresh.rar.pred$sales_pred_ad)^2)
fresh.glm.test.mse <- mean((fresh.glm.pred$sales - fresh.glm.pred$sales_pred)^2)
```

训练数据和测试数据的MSE随模型柔性变化的图为：

```{r}
mse.flex <- data.frame(flexibility = c(length(fresh.arima.fit$coef), 
                                       length(fresh.rar.fit$coef), 
                                       length(fresh.glm.fit$coefficients)), 
                       train = c(fresh.arima.train.mse, 
                                 fresh.rar.train.mse, 
                                 fresh.glm.train.mse), 
                       test = c(fresh.arima.test.mse, 
                                fresh.rar.test.mse, 
                                fresh.glm.test.mse))
mse.flex

plot(0: 8, seq(0, 8000, 1000), type = 'n')
points(x = mse.flex$flexibility, y = mse.flex$train, type = 'p', pch = 4)
lines(x = mse.flex$flexibility, y = mse.flex$train, col = 2)
points(x = mse.flex$flexibility, y = mse.flex$test, type = 'p', pch = 4)
lines(x = mse.flex$flexibility, y = mse.flex$test, col = 4)
legend('right', c('train', 'test'), col = c(2, 4), lty=c(1, 1), bty="n")
```

因为测试数据与训练数据差别过于巨大，导致残差自回归模型和线性回归模型在测试集数据上的表现极差；虽然ARIMA模型柔性最低，训练误差最大，但在测试数据上有最好的表现。

## Ink
















